# 有限公司整体变更为股份公司审计几年？

提问人：yyma2012bxy 时间：2019-03-31 23:05:56
请教下，有限公司整体变更为股份有限公司的时候要出几年一期的报告？

回答人：chenyiwei
一般没有国资背景的公司，直接审计变更基准日这一个时点的单户资产负债表即可。《计学撮要 2011 》中有相关说明。
如果涉及国资背景的公司，则应根据该公司所隶属的国资委和企业集团的规定执行。例如，《上海市国有企业改制财务审计管理暂行办法》（沪国资委评价 [2011]153 号）第十二条规定：“改制财务审计的范围为改制企业按照《企业会计准则》编制的二年又一期财务报表 (指审计基准日前二个完整会计年度及截至审计基准日的资产负债表、利润表、现金流量表、所有者权益变动表和财务报表附注)。凡需编制合并财务报表的企业应当包括企业母公司财务报表及合并财务报表。如企业在近二年内已完成过改制工作，现改制审计可以沿用上次的审计成果。”

提问人：yyma2012bxy 时间：2019-04-09 14:08:28
谢谢老师的回复！还有一点不清楚的，想请教下，整体变更是不是对单体报表出具意见，因为整体变更是法人行为，而合并报表是经济行为，是不是不用对合并报表发表意见？

回答人：chenyiwei
理论上不用，但国资背景的公司可能仍会要求审计合并报表。